【裁判字號】    90,簡上,26
【裁判日期】    900531
【裁判案由】    背信
【裁判全文】
臺灣臺東地方法院刑事判決                            九十年度簡上字第二六號
    上  訴  人  臺灣臺東地方法院檢察署檢察官
    被      告  乙○○
右上訴人因背信案件，不服臺灣臺東地方法院臺東簡易庭九十年度東簡字第一０五號
中華民國九十年三月五日第一審判決（起訴案號：八十八年度偵字第九八七號、偵字
第一一二六號、偵字第一一二九號、偵字第一五０七號），提起上訴，本院判決如左
：
    主      文
上訴駁回。
    事實及理由
一、本案經本院審理結果，認第一審判決認事用法及量刑均無不當，應予維持，並引
    用第一審判決書記載之事實、證據及理由。
二、檢察官上訴意旨略以：原審所認定事實係被告先後三次將丙○○、甲○○及丁○
    ○所有信託登記泉豐公司之大貨車設定動產抵押於他人，核其情節，顯係基於概
    括犯意反覆實施，然原審卻於判決理由及主文均未諭知連續犯，顯有違誤。又被
    告背信所得高達數百萬元，致有告訴人之大貨車遭法院強制執行，且迄今未與告
    訴人達成和解，原審僅量處有期徒刑五月，亦屬輕縱，為此提起上訴等語。經查
    ：
    （一）按刑事判決文字，顯係誤寫，而不影響於全案情節與判決之本旨者，參照
          民事訴訟法第二百三十二條規定，原審法院得以裁定更正之，司法院大法
          官會議釋字第四三號解釋著有明文，而本件原審判決之原本及其正本犯罪
          事實欄係引用檢察官起訴書之記載，而檢察官起訴書犯罪事實欄已明確記
          載被告係連續犯之事實，原審判決僅在主文欄及據上論結欄漏未記載「連
          續」及「刑法第五十六條」，顯係誤寫而不影響於全案情節與判決之本旨
          ，參諸上開解釋意旨，自得由原審予以裁定更正。經查，原審已於九十年
          五月七日裁定更正，有本院九十年度東簡字第一０五號刑事裁定一紙在卷
          可稽，則本件原審判決並無主文與判決事實矛盾之情形，應予維持，檢察
          官上訴指摘原審簡易判決違背法令，為無理由。
    （二）按刑罰乃用以公正地報應犯罪，衡平犯罪惡害之法律手段，它具有社會倫
          理之非價內涵，而做為對行為人的一種倫理之非價判斷，或做為社會對於
          犯罪行為的一種具有社會倫理性之譴責或非難。因此，刑罰不應只是充當
          法律制裁手段，而且亦應是具有社會倫理性之教育手段。一方面透過刑事
          司法之審判，科處行為人與其罪責相當之公正刑罰，滿足社會大眾對於正
          義感之需求，並增強國民之法意識；另一方面，則妥善運用刑罰之執行，
          從事受刑人再社會化之工作，以減低行為人之再犯率。而被告乙○○之前
          並無前科紀錄，有台灣高等法院被告全國前案紀錄表在卷可稽，且被告於
          偵查中及本院審理時均坦承犯行不諱，犯罪後態度良好，原審審酌上情據
          以量處被告有期徒刑五月，並諭知易科罰金之折算標準，應認已足以達到
          社會大眾對於正義感之需求，及減低被告之再犯率，堪稱妥適，況被告縱
          未與告訴人達成和解，然告訴人亦可透過民事訴訟途徑獲得賠償，若僅因
          被告未與告訴人達成和解，即判處被告重刑，顯與罪刑相當原則有違，檢
          察官上訴指摘原審判決過輕，為無理由。綜上，原審判決並無不當，應予
          維持，檢察官上開上訴意旨指摘原審簡易判決主文與事實不符及量刑過輕
          ，為無理由，應予駁回。
據上論斷，應依刑事訴訟法第四百五十五條之一第三項、第三百六十八條、第三百七
十三條，判決如主文。
本案經檢察官江文君到庭執行職務
中    華    民    國      九十      年      五      月      三十一      日
                              臺灣臺東地方法院刑事庭
                                 審判長法  官   蔡勝雄
                                       法  官   廖建彥
                                       法  官   劉柏駿
右正本證明與原本無異
本件不得上訴
                                       書記官   陳俊德
中    華    民    國      九十      年      五      月      三十一      日


司法院資訊處製作；財團法人民間司法改革基金會備份。
